【裁判字號】    96,易,3153
【裁判日期】    970205
【裁判案由】    恐嚇取財
【裁判全文】
臺灣臺北地方法院刑事判決              96年度易字第3153號
公  訴  人  臺灣臺北地方法院檢察署檢察官
被      告  乙○○
                    （另案於臺灣臺北監獄執行中）
            甲○○
上列被告等因恐嚇取財案件，經檢察官聲請以簡易判決處刑（九
十六年度調偵字第一一二號），本院受理後（受理案號為九十六
年度簡字第三九八四號），認不宜以簡易判決處刑，改依通常程
序處理，而本院於通常程序之準備程序進行中訊問被告，被告先
就被訴事實為有罪之陳述，經告以簡式審判之旨，並聽取當事人
之意見後，裁定行簡式審判程序後，判決如下：
    主  文
乙○○共同意圖為自己不之所有，以恐嚇使人將本人之物交付，
處有期徒刑陸月，如易科罰金，以新臺幣壹仟元折算壹日。
甲○○共同意圖為自己不之所有，以恐嚇使人將本人之物交付，
處有期徒刑陸月，如易科罰金，以新臺幣壹仟元折算壹日。緩刑
貳年。
    事  實
一、乙○○與甲○○於民國九十六年九月十日凌晨四時四十七分
    許，在臺北市○○區○○路二十二號前，與丙○○於酒後發
    生口角爭執，乙○○與甲○○竟共同基於意圖為自己不法之
    所有之犯意聯絡，由甲○○先踢倒丙○○所有之車牌號碼八
    五九－ＢＡＮ號重型機車，甲○○與乙○○分別持安全帽及
    路旁停放之腳踏車毆打丙○○之腹部（未成傷），要求丙○○交出身上之財物等足以加害生命、身體、財產之言語、行
    為，恐嚇丙○○，致丙○○心生畏懼，因而交付其所有之Ｎ
    ＯＫＩＡ六六二０型號行動電話一具（內含行動電話電池一
    顆）與皮包一只（內有國民身分證、全民健康保險卡、駕駛
    執照、行車執照各一枚及現金新臺幣二百元等）等財物予乙○○與甲○○。丙○○隨即報警，員警據報後乃前往上開地
    點，於取得乙○○之同意後，對乙○○所有之車牌號碼八Ｈ
    Ｌ－三九五號重型機車之置物箱內實施搜索，當場扣得前揭
    行動電話一具（內含行動電話電池一顆），查獲上情。
二、案經丙○○訴由臺北市政府警察局信義分局移送臺灣臺北地
    方法院檢察署檢察官偵查後，聲請以簡易判決處刑，本院受
    理後，認不宜以簡易判決處刑，改依通常程序審理。
    理  由
一、證據之認定：
    上開事實一之部分，業據證人即告訴人丙○○及證人張嘉原
    分別於警詢及檢察官偵訊時證述屬實（丙○○部分，偵查卷
    第十六頁至第二二頁及第六七頁至第六八頁參照；張嘉原部
    分，偵查卷第二三頁至第二六頁及第六七頁至第六八頁參照
    ），並有贓物認領保管單一紙及贓證物照片四幀在卷可證（
    偵查卷第三八頁及第四十頁至第四二頁參照），且被告甲○○與乙○○分別於本院九十七年一月八日及九十七年一月二
    十九日審理時供承不諱（本院當日審判筆錄參照），是依(一)
    證人丙○○之證述、(二)證人張嘉原之證述、(三)贓物認領保管
    單一紙及(四)贓證物照片四幀等補強證據皆足資擔保被告二人
    於本院審理中所為之上開任意性自白具有相當程度之真實性
    ，而得使本院確信被告二人前述自白之犯罪事實確屬真實，
    從而依刑事訴訟法第一百五十六條第一項及第二項規定，本
    院自得依被告二人前述自白及各該補強證據認定被告二人確
    有上開恐嚇取財之行為，本件事證明確，被告二人之犯行堪
    以認定。
二、論罪科刑之法律適用：
  (一)查被告乙○○與甲○○恐嚇丙○○使之交付財物之行為，核
    其二人所為，均係犯刑法第三百四十六條第一項之恐嚇取財
    罪。被告二人間之犯行，具有犯意聯絡及行為分擔，為共同
    正犯。
  (二)爰審酌被告二人犯罪之手段、目的、所生危害，被告二人於
    犯罪後均能坦承犯行，並均已賠償告訴人丙○○之損失，而
    與告訴人達成和解，告訴人於本院審理時，當庭表示希望給
    予被告二人從輕量刑之機會等語（本院九十七年一月八日及
    同年月二十九日審判筆錄參照），以及被告二人犯罪後態度
    良好，知所悔悟等一切情狀，分別量處如主文所示之刑，並
    分別諭知易科罰金之折算標準。
  (三)末查，被告甲○○前未曾因故意犯罪受任何有期徒刑以上刑
    之宣告，此有臺灣高等法院被告前案紀錄表一紙附卷可憑，
    且告訴人於本院審理時稱：願意給予被告甲○○一個自新的
    機會等語（本院九十七年一月八日審判筆錄參照），本院認
    被告甲○○經此偵、審程序之教訓，自當知所勉而無虞再犯
    ，是上開有期徒刑之宣告，已足策其自新，所宣告之刑，以
    暫不執行為適當，爰併予宣告緩刑二年，以啟自新。
據上論斷，應依刑事訴訟法第四百五十二條、第二百七十三條之
一第一項、第二百九十九條第一項前段，刑法第二十八條、第三
百四十六條第一項、第四十一條第一項前段、第七十四條第一項
第一款，刑法施行法第一條之一，判決如主文。
本案經檢察官呂俊儒到庭執行職務。
中    華    民    國    97    年    2     月    5    日
                  刑事第九庭    法  官  林怡秀
本件正本證明與原本無異。
如不服本判決，應於判決送達後十日內向本院提出上訴狀（應抄
附繕本）。告訴人丙○○如對於本判決不服者，應具備理由請求
檢察官上訴，其上訴期間之計算係以檢察官收受判決正本之日期
為準。
                                書記官  張汝琪
中    華    民    國    97    年    2     月    5     日
附錄本案論罪科刑法條全文：
中華民國刑法第三百四十六條
意圖為自己或第三人不法之所有，以恐嚇使人將本人或第三人之
物交付者，處六月以上五年以下有期徒刑，得併科一千元以下罰
金。
以前項方法得財產上不法之利益，或使第三人得之者，亦同。
前二項之未遂犯罰之。


司法院資訊處製作；財團法人民間司法改革基金會備份。
